---
title: "Análise de saídas de corrida"
output: html_document
---

```{r setup, include=FALSE}
knitr::opts_chunk$set(echo = TRUE)
```

## Bibliotecas
```{r bibliotecas}
#install.packages("dplyr")
#install.packages("readr")
#install.packages("ggmap")
#install.packages("rgl")
#install.packages("manipulate")

library("readr")
library("dplyr")
library("ggmap")
library("rgl")
library("manipulate")
``` 
## Leitura dos dados

Caso não tenha ainda carregado o dataset, execute a linha abaixo. Caso contrário, não é necessário.

```{r DataSet}
dtTrain = read_csv("data/train.csv", locale = locale(encoding = "ISO-8859-1" ))
```


## Analise de quantidade saidas de corrida por regiões

Consideramos interessante a seguinte pergunta: "Quais são os pontos de maior concentração de saidas de corrida?"

Para fazer a análise, reduzimos o dataset por questoes de performance focamos nos pontos de maiores de concentracao (latitude / longitude) sem que perdemos informações importantes sobre a análise do dataset.

Alem disso, agrupamos em 5 dígitos para ter uma área maior para melhor entender os pontos de interesse.

Os pontos em vermelho indicam a maior quantidade de saidas de corrida.

## DataSet reduzido e agrupado por latitude/longitude (arredondamento de 5 casas decimais para melhor agrupamento)
```{r Agrupa DataSet}
  dtTrainTOP = head(dtTrain, n=1458644) 

  dtTrainTOP %>%
    filter(dropoff_longitude > -74.03 & dropoff_longitude < -73.92 & dropoff_latitude > 40.7 & dropoff_latitude < 40.82) %>%
    group_by(round(dropoff_longitude, digits = 3) , round(dropoff_latitude, digits = 3)) %>%
    summarise(dropoff_qtde = n()) ->  dtTrainTOP_GroupBy

  
  dtTrainTOP_GroupBy$Color = "black" 
  dtTrainTOP_GroupBy$Color[dtTrainTOP_GroupBy$dropoff_qtde > 1 ] = "yellow" 
  dtTrainTOP_GroupBy$Color[dtTrainTOP_GroupBy$dropoff_qtde > 2 ] = "orange" 
  dtTrainTOP_GroupBy$Color[dtTrainTOP_GroupBy$dropoff_qtde > 3 ] = "red" 
  
  dtTrainTOP_GroupBy$Tamanho = 0.3
  dtTrainTOP_GroupBy$Tamanho[dtTrainTOP_GroupBy$dropoff_qtde > 1 ] = 0.5
  dtTrainTOP_GroupBy$Tamanho[dtTrainTOP_GroupBy$dropoff_qtde > 2 ] = 0.75 
  dtTrainTOP_GroupBy$Tamanho[dtTrainTOP_GroupBy$dropoff_qtde > 3 ] = 1
  
```

## Plots

Nos plots, identificamos os pontos de maiores concentração (na escala, o vermelho são os pontos com mais saidas de taxi e os pretos os com menos).
```{r ExpDropOff}
plot(dtTrainTOP_GroupBy[1:2] , type = "p", xlab="Latitude", ylab="Longitude", cex=dtTrainTOP_GroupBy$Tamanho, col=dtTrainTOP_GroupBy$Color, pch=16) 

plot3d( dtTrainTOP_GroupBy[1:3] , cex=.4, col=dtTrainTOP_GroupBy$Color, xlab = "Latitude", ylab = "Longitude", zlab = "Qtde") 
rglwidget()

```

