---
title: "Análise de pedidas de corrida"
output: html_document
---

```{r setup, include=FALSE}
knitr::opts_chunk$set(echo = TRUE)
```

## Bibliotecas
```{r bibliotecas}
#install.packages("dplyr")
#install.packages("readr")
#install.packages("ggmap")
#install.packages("rgl")
#install.packages("manipulate")

library("readr")
library("dplyr")
library("ggmap")
library("rgl")
library("manipulate")
``` 
## Leitura dos dados

Caso não tenha ainda carregado o dataset, execute a linha abaixo. Caso contrário, não é necessário.

```{r DataSet}
dtTrain = read_csv("data/train.csv", locale = locale(encoding = "ISO-8859-1" ))
```


## Analise de quantidade pedidos de corrida por regiões

Consideramos interessante a seguinte pergunta: "Quais são os pontos de maior concentração de pedidas de corrida?"

Para fazer a análise, reduzimos o dataset por questões de performance focamos nos pontos de maiores de concentração (latitude / longitude) sem que perdemos informações importantes sobre a análise do dataset.

Além disso, agrupamos  em 5 dígitos para ter uma área maior para melhor entender os pontos de interesse.

Os pontos em vermelho indicam a maior quantidade de pedidas de corrida.

## DataSet reduzido e agrupado por latitude/longitude (arredondamento de 5 casas decimais para melhor agrupamento)
```{r Agrupa DataSet}
  dtTrainTOP = head(dtTrain, n=1458644) 

  dtTrainTOP %>%
    filter(pickup_longitude > -74.03 & pickup_longitude < -73.92 & pickup_latitude > 40.7 & pickup_latitude < 40.82) %>%
    group_by(round(pickup_longitude, digits = 3) , round(pickup_latitude, digits = 3)) %>%
    summarise(pickup_qtde = n()) ->  dtTrainTOP_GroupBy

  
  dtTrainTOP_GroupBy$Color = "black"
  
  dtTrainTOP_GroupBy$Color[dtTrainTOP_GroupBy$pickup_qtde > 1 ] = "yellow" 
  dtTrainTOP_GroupBy$Color[dtTrainTOP_GroupBy$pickup_qtde > 10 ] = "orange" 
  dtTrainTOP_GroupBy$Color[dtTrainTOP_GroupBy$pickup_qtde > 30 ] = "red" 
  dtTrainTOP_GroupBy$Color[dtTrainTOP_GroupBy$pickup_qtde > 50 ] = "brown" 
  
  dtTrainTOP_GroupBy$Tamanho = 0.3
  dtTrainTOP_GroupBy$Tamanho[dtTrainTOP_GroupBy$pickup_qtde > 1 ] = 0.5
  dtTrainTOP_GroupBy$Tamanho[dtTrainTOP_GroupBy$pickup_qtde > 2 ] = 0.75 
  dtTrainTOP_GroupBy$Tamanho[dtTrainTOP_GroupBy$pickup_qtde > 3 ] = 1
```

## Plots

Nos plots, identificamos os pontos de maiores concentração (na escala, o vermelho são os pontos com mais pedidas de táxi e os pretos os com menos pedidas).
```{r ExpPickUp}
plot(dtTrainTOP_GroupBy[1:2] , type = "p", xlab="Latitude", ylab="Longitude", cex=dtTrainTOP_GroupBy$Tamanho, col=dtTrainTOP_GroupBy$Color, pch=16) 

plot3d( dtTrainTOP_GroupBy[1:3] , cex=.4, col=dtTrainTOP_GroupBy$Color, xlab = "Latitude", ylab = "Longitude", zlab = "Qtde") 
rglwidget()

```


## Clusterização

Também queriamos verificar algumas características e dividir em cluster utilizando a técnica k-means. 

```{r kmeans_cluster}
set.seed(42)
  dtTrainTOP %>%
    select(pickup_longitude, pickup_latitude) %>%
    filter(pickup_longitude > -74.03 & pickup_longitude < -73.92 & pickup_latitude > 40.7 & pickup_latitude < 40.82) ->  dtTrain_lat_long


nclusters = 4


modelo.kmean <- kmeans(x = dtTrain_lat_long, centers = nclusters)
plot(x = dtTrain_lat_long[1:2], col=modelo.kmean$cluster, pch=16, cex=.1, type = "p")
points(modelo.kmean$centers, col = 'yellow', pch = 3, cex =3, lwd = 2)
#plot(dtTrainTOP_GroupBy[1:2] , type = "p", xlab="Latitude", ylab="Longitude", cex=dtTrainTOP_GroupBy$Tamanho, col=dtTrainTOP_GroupBy$Color, pch=16) 
```
