---
title: "Pedidos de corrida por tempo"
output: html_document
---

```{r setup, include=FALSE}
knitr::opts_chunk$set(echo = TRUE)
```

## Bibliotecas
```{r}
#install.packages('readr')
#install.packages('plotly')
#install.packages('dplyr')
library(readr)
library(plotly)

```

## Leitura dos dados

Caso não tenha ainda carregado o dataset, execute a linha abaixo. Caso contrário, não é necessário.

```{r DataSet}
dtTrain = read_csv("data/train.csv", locale = locale(encoding = "ISO-8859-1" ))
```


## Analise de pedidos de corrida por hora

Uma coisa que nos perguntamos foi: 

1) Quais são os horários em que mais há pedidas de corrida durante o dia?
2) Quais são os horários em que mais há pedidas de corrida dado uma latitude/longitude?

Para isso, obtemos o horário de cada corrida e plotamos:

```{r analise_por_hora}

dtTrain$hour <- substr(dtTrain$pickup_datetime, 12, 13)
plot_ly(x=~as.integer(dtTrain$hour), type='histogram')
```

Notamos que ha uma grande concentracao de pedidos de corrida entre as 18 e 20h, podendo estar relacionado com a saida do trabalho.

Para a resposta da segunda pergunta, fizemos abaixo:

```{r analise_por_hora_com_latitude_longitude}
#Agrupando por horario, latitude e longitude
  dtTrain_hour = dtTrain %>%
  filter(pickup_longitude > -74.03 & pickup_longitude < -73.92 ) %>%
  filter(pickup_latitude > 40.7 & pickup_latitude < 40.82 ) %>%
  group_by(hour = as.numeric(hour), lat=round(pickup_latitude, digits=3), long=round(pickup_longitude, digits=3)) %>%
  summarise(total_qty = n())

#Pode-se agora verificar em quais horários cada ponto de latitude/longitude tem mais pedidos de corrida
View(dtTrain_hour)

plot(x = dtTrain_hour[2:3] , type = "p", xlab="Latitude", ylab="Longitude",cex=.4)
matrix_by_hour_and_position = data.matrix(dtTrain_hour)

plot_ly(z = matrix_by_hour_and_position) %>% add_surface()

#Para plotar, podera fazer um plot em 3D para cada horário, assim teríamos uma ideia melhor visualmente.
View(dtTrain_hour)
```



## Analise de pedidos de corrida dia x noite

Outra pergunta que fizemos e a diferença entre dia x noite. Observamos que até às 18h, ou seja: dia, temos pedidos de corrida levemente maiores.

```{r analise_dia_noite}
dtTrain$is_night <- 1
dtTrain$is_night[as.integer(dtTrain$hour) > 6 & as.integer(dtTrain$hour) < 18] <- 0
plot_ly(x=dtTrain$is_night, type='histogram')
```


```{r analise_dia_noite_com_latitude_longitude}

#Agrupando por horario, latitude e longitude
  dtTrain_day_night = dtTrain %>%
  group_by(is_night=dtTrain$is_night, lat=round(pickup_latitude, digits=3), long=round(pickup_longitude, digits=3)) %>%
  summarise(total_qty = n())


View(dtTrain_day_night)

plot(x = dtTrain_day_night[2:3] , type = "p", xlab="Latitude", ylab="Longitude",cex=.4)
matrix_by_hour_and_position = data.matrix(dtTrain_day_night)
plot_ly(z = matrix_by_hour_and_position) %>% add_surface()

View(dtTrain_day_night)
```

