---
title: "Exploração Inicial"
output: html_document
---

```{r setup, include=FALSE}
knitr::opts_chunk$set(echo = TRUE)
```

Como ainda não conhecemos muitas informações sobre o dataset que iremos trabalhar, fizemos uma análise superficial.

## Bibliotecas
```{r}
#install.packages('readr')
library(readr)
```

## Leitura dos dados

Caso não tenha ainda carregado o dataset, execute a linha abaixo. Caso contrário, não é necessário.

```{r DataSet}
dtTrain = read_csv("data/train.csv", locale = locale(encoding = "ISO-8859-1" ))
```
## Resumo do dataset

Vamos fazer a análise mais básica possível do dataset. Pudemos verificar que são corridas de táxi num perído de 6 meses (pode-se visualizar isso pela menor e maior data)


```{r sumario}
summary(dtTrain)
```

```{r hist_passageiros}
hist(dtTrain$passenger_count)
```

```{r hist_duracao}
hist(dtTrain$trip_duration)
```

```{r hist_data_pedida_corrida}
hist(dtTrain$pickup_datetime, breaks="days")
hist(dtTrain$pickup_datetime, breaks="months")
hist(dtTrain$pickup_datetime, breaks="hours")

```

## Insights iniciais

Algumas análises não nos disseram muita coisa, mas obtemos algumas informações importantes do dataset.

Baseado nos resultados acima:

* A maioria das pessoas que pedem táxi estão sozinhas;
* A maioria das pessoas percorrem distâncias curtas entre 2 e 3km


Dado as análises iniciais, podemos começar a pensar melhor sobre o dataset em questão.