---
output: html_document
---

```{r setup, include=FALSE}
knitr::opts_chunk$set(echo = TRUE)
```

## Processo de modelagem

Constar a seleção das características Quais técnicas e transformações? 
Redução, seleção, etc.

Quais serão as variáveis de entrada do modelo?
Quais serão as variáveis de saída?
Como que o modelo será treinado e validado?

Utilizaremos os dados de mapeamento dos quadrantes do processo de enriquecimento armazenados em `mapeamento.RData` (Rode o arquivo `enriquecimento.Rmd`)

```{r }
#install.packages("dplyr")
#install.packages("plotly")
#install.packages("plyr")
#install.packages("tidyr")

library(plyr)
library(dplyr)
library(plotly)
library(tidyr)

head(corridas.dentro, n=10)
```

Iremos dividir o dataset `mapa.quadrantes` em regiões as quais seus os quadrantes pertencem: Norte, Sul, Leste ou Oeste de Manhattan. 
Estamos considerando o território de Manhattan com a latitude mínima de 40.70 e máxima de 40.82, e longitude mínima de -74.04 e máxima de -73.92.
Dividiremos ainda estes limites ao meio e assim geraremos duas variaveis booleanas que indicam se o quadrante pertence ao norte ou sul e outra se ele pertence ao leste ou oeste.

Definiremos como pertencentes a região norte todos os quadrantes entre as latitudes 40.76 e 40.82.
Identificamos dos quadrantes de origem e destino.

```{r }
mapa.norte = mapa.quadrantes %>%
    filter(x.down >= 40.76 & x.top < 40.82)
mapa.norte = mutate(mapa.norte, isNorte = T)

mapa.sul = anti_join(mapa.quadrantes, mapa.norte)
mapa.sul = mutate(mapa.sul, isNorte = F) 

mapa.predicao = full_join(mapa.norte, mapa.sul) %>%
  select(-x.down, -x.top, -x, -y)

head(mapa.predicao, n=10)
```

Definiremos como pertencentes a região leste todos os quadrantes entre as longitudes -74.04 e -73.98.

```{r }
mapa.leste = mapa.predicao %>%
  filter(y.left >= -74.04 & y.rigth < -73.98)
mapa.leste = mutate(mapa.leste, isLeste = T)

mapa.oeste = anti_join(mapa.predicao, mapa.leste)
mapa.oeste = mutate(mapa.oeste, isLeste = F)

mapa.longitude = full_join(mapa.leste, mapa.oeste)
mapa.predicao = full_join(mapa.predicao, mapa.longitude) %>%
  select( -y.left, -y.rigth)

head(mapa.predicao, n=10)
```

## Explorando o dataset de treino

Iremos analisar as informações que o dataset de treino nos diz sobre em que região se concentra mais os pontos de origem e destino.

```{r }
corridas = merge(corridas.dentro, mapa.predicao,  
                 by.x = "pickup_quater", by.y = "quadrant")
colnames(corridas)[length(corridas)-1] <- "is_pickup_north"
colnames(corridas)[length(corridas)] <- "is_pickup_east"

corridas = merge(corridas, mapa.predicao,  
                 by.x = "dropoff_quater", by.y = "quadrant")
colnames(corridas)[length(corridas)-1] <- "is_dropoff_north"
colnames(corridas)[length(corridas)] <- "is_dropoff_east"

head(corridas, n=10)
```

```{r }
corridas.origem.norte <- corridas %>%
  group_by(is_pickup_north) %>%
  tally(sort = T) %>%
  ungroup() %>%
  arrange(desc(n))
corridas.origem.norte

corridas.origem.sul <- corridas %>%
  group_by(is_pickup_east) %>%
  tally(sort = T) %>%
  ungroup() %>%
  arrange(desc(n))
corridas.origem.sul

corridas.destino.norte <- corridas %>%
  group_by(is_dropoff_north) %>%
  tally(sort = T) %>%
  ungroup() %>%
  arrange(desc(n))
corridas.destino.norte

corridas.destino.sul <- corridas %>%
  group_by(is_dropoff_east) %>%
  tally(sort = T) %>%
  ungroup() %>%
  arrange(desc(n))
corridas.destino.sul
```

O dataset de treino nos diz que há uma concentração bem maior de corridas com origem ao sul de Manhattan e uma quantidade equilibrada de partidas considerando leste e oeste. O mesmo é identificado sobre os pontos de destinos. Com isso percebemos mais uma vez que os pontos de origem e destinos são bem similares.

## Predição - Corridas que terminam no Quadrante Leste

```{r }
set.seed(100)
training_indexes <- sample(1:nrow(corridas), 0.7 * nrow(corridas))
training <-  corridas[training_indexes, ]
test <- corridas[-training_indexes, ]
```

```{r }
modelo <- lm( is_pickup_east ~ pickup_x ,data=training)
predicao <- predict(modelo, test)
```

```{r }
acuracia <- data.frame(cbind(actuals=test$is_pickup_east, predicteds=predicao))
acuracia_corelacao <- cor(acuracia) 
acuracia_corelacao
```

