---
title: "Regressao Linear Simples"
author: 
date: "July 6, 2018"
output: html_document
---

```{r setup, include=FALSE}
knitr::opts_chunk$set(echo = TRUE)
```

## Regressao Linear Quantidade de pessoas x KM

Nos fizemos a seguinte pergunta: "Sera que existe uma correlacao entre quantidade de pessoas e quantidade de passageiros? (quanto mais passageiros, maior a distancia e percorrida."

## Bibliotecas

```{r bibliotecas}
#install.packages("readr")
library(readr)
```
## Leitura dos dados

Caso nao tenha ainda carregado o dataset, execute a linha abaixo. Caso contrario, nao e necessario.

```{r DataSet}
dtTrain = read_csv("data/train.csv", locale = locale(encoding = "ISO-8859-1" ))
```

```{r distancia_km}
Distancia_Haversine  <- function (lng1, lat1 , lng2, lat2)
  {
      rad <- pi/180
      a1 <- lat1 * rad
      a2 <- lng1 * rad
      b1 <- lat2 * rad
      b2 <- lng2 * rad
      dlon <- b2 - a2
      dlat <- b1 - a1
      a <- (sin(dlat/2))^2 + cos(a1) * cos(b1) * (sin(dlon/2))^2
      c <- 2 * atan2(sqrt(a), sqrt(1 - a))
      R <- 6371 
      d <- R * c
      return(d)
}

Distancia_Manhattan  <- function  (lat1, lng1, lat2, lng2)
  {
      a = Distancia_Haversine(lat1, lng1, lat1, lng2)
      b = Distancia_Haversine(lat1, lng1, lat2, lng1)
      return (a + b)
  }

dtTrain$EuclidianaKM <- Distancia_Haversine( dtTrain$pickup_longitude, dtTrain$pickup_latitude , dtTrain$dropoff_longitude, dtTrain$dropoff_latitude )

dtTrain$ManhattanKM <- Distancia_Manhattan( dtTrain$pickup_latitude,  dtTrain$pickup_longitude,  dtTrain$dropoff_latitude, dtTrain$dropoff_longitude )
```


A seguir poderemos observar que nao ha nenhuma correlacao entre a quantidade de passageiros e a distancia percorrida. Tambem reduzimos o dataset para rodar em menos tempo.

```{r regressao_linear_qtde_passageiros_por_dist_euclidiana}
dtTrain = head(dtTrain, n=100000)

x <- dtTrain$passenger_count
y <- dtTrain$EuclidianaKM

regressao <-lm(x~y)

plot(x~y)
abline(regressao,lty=2)
```

Para confirmar isso, podemos verificar a correlaca entre as duas colunas no dataset. Poderemos observar que ha uma correlacao muito pequena entre as duas.

```{r correlacao_entre_qtde_passageiros_distancia_euclid}
cor(dtTrain$passenger_count, dtTrain$EuclidianaKM)
```

Uma correlacao obvia, porem para fins didaticos: distancias euclidiana e de manhattan, pois quanto maior uma, maior a outra, conforme podera ser observado.

```{r regressao_linear_dist_manhattan_por_dist_euclidiana}
dtTrain = head(dtTrain, n=100000)

x <- dtTrain$ManhattanKM
y <- dtTrain$EuclidianaKM

regressao <-lm(x~y)

plot(x~y, pch=16, col="blue", main="Distancia Manhattan x Distancia Euclidiana")
abline(regressao,lty=2)
```

Podemos tambem verificar quem sao os outliers dentro do conjunto de dados. Dependendo, poderiamos normaliza-los caso fosse aplicado algum modelo baseado nestas variaveis.

```{r outliers}
par(mfrow=c(1, 2))
boxplot(dtTrain$ManhattanKM, main="Distancia Manhattan", sub=paste("Outliers: ", boxplot.stats(dtTrain$EuclidianaKM)$out))
boxplot(dtTrain$ManhattanKM, main="Distancia Euclidiana", sub=paste("Outliers: ", boxplot.stats(dtTrain$ManhattanKM)$out))
```

E neste caso, a correlacao entre as colunas sera muito proximo a 1, o que significa que ha uma forte correlacao entre elas.

```{r correlacao_entre_distancias}
cor(dtTrain$ManhattanKM, dtTrain$EuclidianaKM)
```

Podemos ate montar um modelo com uma assertividade de 95%. (porem sem utilidade pratica).
```{r criando_treinamento}
set.seed(100)
training_indexes <- sample(1:nrow(dtTrain), 0.7 * nrow(dtTrain))
training <- dtTrain[training_indexes, ]
test <- dtTrain[-training_indexes, ]
```


```{r predicao_simples}
model <- lm(EuclidianaKM ~ ManhattanKM ,data=training)
prediction <- predict(model, test)
```

```{r acuracia_modelo}
acuracia <- data.frame(cbind(actuals=test$EuclidianaKM, predicteds=prediction))
correlation_accuracy <- cor(acuracia) 
correlation_accuracy
```

